【裁判字號】    99,訴,2746
【裁判日期】    991013
【裁判案由】    毒品危害防制條例
【裁判全文】
臺灣臺中地方法院刑事判決              99年度訴字第2746號
公  訴  人  臺灣臺中地方法院檢察署檢察官
被      告  乙○○  46歲民.
上列被告因毒品危害防制條例案件，經檢察官提起公訴（99年度
毒偵字第3001號），被告於準備程序中，就被訴事實為有罪之陳
述，受命法官於聽取當事人之意見後，本院合議庭裁定改以簡式
審判程序審理，判決如下：
    主    文
乙○○施用第一級毒品，處有期徒刑拾月。扣案之第一級毒品海
洛因（驗餘淨重零點零壹伍陸公克）沒收銷燬之；塑膠空袋（包
裝上開第一級毒品海洛因）壹只沒收。又施用第二級毒品，處有
期徒刑陸月。扣案之第二級毒品甲基安非他命（驗餘淨重零點壹
玖陸玖公克）沒收銷燬之；塑膠空袋（包裝上開第二級毒品甲基
安非他命）壹只沒收。應執行有期徒刑壹年貳月。扣案之第一級
毒品海洛因（驗餘淨重零點零壹伍陸公克）、第二級毒品甲基安
非他命（驗餘淨重零點壹玖陸玖公克）均沒收銷燬之；塑膠空袋
（分別包裝上開第一級毒品海洛因、第二級毒品甲基安非他命）
貳只均沒收。
    犯罪事實及理由
一、本案除檢察官起訴書犯罪事實欄第6至8行「99年6月8日19、
    20時許，在臺中市○區○○路1段649號605室，分別施用第1
    級毒品海洛因及第2級毒品甲基安非他命各1次」更正為「98
    年6月8日19時許，在臺中市○區○○路1段649號 605室，以
    將第1級毒品海洛因摻入香煙內點火吸用之方式，施用第1級
    毒品海洛因1次；於同日20時許，在同址，以將第2級毒品甲
    基安非他命置於吸食器內，以火燒烤成煙吸用之方式，施用
    第2級毒品甲基安非他命1次」；第10行「查獲」更正為「查
    獲乙○○及其女友甲○○，並在甲○○身上查扣乙○○所有
    供其施用之第1級毒品海洛因1包（淨重0.0159公克、驗餘淨
    重0.0156公克）、第2級毒品甲基安非他命1包（淨重0.1981
    公克、驗餘淨重0.1969公克）。」；證據並所犯法條欄加註
    「並有被告所有供其施用之第 1級毒品海洛因（淨重0.0159
    公克、驗餘淨重0.0156公克）、第 2級毒品甲基安非他命（
    淨重0.1981公克、驗餘淨重0.1969公克）、分別供施用第 1
    、2級毒品所用之塑膠空袋（分別包裝上開第1級毒品海洛因
    、第2級毒品甲基安非他命）2只扣案可資佐證及行政院衛生
    署草屯療養院草療鑑字第0990600068號鑑定書在卷可稽」，
    其餘犯罪事實及證據均引用檢察官起訴書之記載（詳附件）
    外，並經被告乙○○於本院行準備程序及審理時自白認罪。
二、爰審酌被告乙○○前因施用毒品，經觀察、勒戒及強制戒治
    後，5年內猶故態復萌，再行施用第2級毒品，經本院於93年
    12月27日，以93年度中簡字第3040號判處有期徒刑 6月確定
    ，於94年 1月14日易科罰金執行完畢（於本案不構成累犯）
    ；98年間再因施用第1、2級毒品，經本院分別判處有期徒刑
    8月、6月，並定其應執行之刑為有期徒刑 1年，再經臺灣高
    等法院臺中分院，以98年度上訴字第2332號及最高法院以99
    台上字第314號分別駁回上訴而確定；同年間再因施用第1、
    2級毒品，經臺灣高等法院臺中分院於99年 1月4日，以98年
    度上訴字第2564號，分別判處有期徒刑7月、6月，並定其應
    執行之刑為有期徒刑10月確定；同年間再因施用第 2級毒品
    ，經本院於99年4月19日，以99年度簡字第148號，判處有期
    徒刑5月確定，其於本案再次施用第1級毒品海洛因、第 2級
    毒品甲基安非他命，無視於毒品對於自身健康之戕害及國家
    對於杜絕毒品犯罪之禁令，惡性非輕，本諸施用毒品者均有
    相當程度之生理成癮性及心理依賴性，其犯罪心態與一般刑
    事犯罪之本質並不相同，且被告係於觀察、勒戒及強制戒治
    執行完畢釋放後，5年內再犯施用第1級毒品海洛因、第 2級
    毒品甲基安非他命犯行，依毒品危害防制條例之規定，無需
    再經觀察、勒戒及強制戒治之刑事處遇程序，為兼顧被告斷
    絕生理成癮性及心理依賴性之必要，量刑實不宜過輕，惟斟
    酌被告犯後業已坦承犯行，頗具悔意等一切情狀，分別量處
    如主文所示之刑，並定其應執行之刑，以示懲儆。公訴意旨
    雖就被告所犯施用第1、2級毒品犯行，分別具體求處有期徒
    刑9月、4月，並定其應執行之刑為有期徒刑10月，然並未衡
    量到被告前案相同犯行業經法院判處之刑度，而有比前案更
    輕之求刑狀況，且未能兼顧被告斷絕生理成癮性及心理依賴
    性之必要，是公訴意旨之具體求刑無寧過輕，併予說明。
三、扣案之海洛因（驗餘淨重0.0156公克）、甲基安非他命（驗
    餘淨重0.1969公克）為毒品危害防制條例第2條第2項規定之
    第1、2級毒品，爰依同條例第18條第 1項前段規定，宣告沒
    收銷燬之。扣案之塑膠空袋（即分別包裝上開第 1級毒品海
    洛因、第2級毒品甲基安非他命）2只，係被告所有，分別供
    上開施用第1、2級毒品所用之物，業據被告供承在卷，爰依
    刑法第38條第1項第2款規定宣告沒收。至扣案之第 1級毒品
    海洛因及第 2級毒品甲基安非他命鑑驗用罄部分，既因鑑驗
    而不復存在，本院爰不為沒收銷燬之諭知，附此說明。
四、依刑事訴訟法第273條之1第1項、第299條第1項前段、第310
    條之2、第454條第2項，毒品危害防制條例第10條第1項、第
    2項、第18條第1項前段，刑法第11條、第51條第5款、第 38
    條第1項第2款，判決如主文。
中    華    民    國    99    年    10    月    13    日
                  刑事第二庭  法  官  陳  得  利
上正本證明與原本無異。
如不服本判決，應於收受送達後10日內向本院提出上訴書狀（應
敘述具體理由並附繕本）。
上訴書狀如未敘述理由，應於上訴期間屆滿後20日內補提理由書
於本院。
                              書記官  吳  慕  先
中    華    民    國    99    年    10    月    13    日
附錄本案論罪科刑法條全文：
毒品危害防制條例第10條
施用第一級毒品者，處6月以上5年以下有期徒刑。
施用第二級毒品者，處3年以下有期徒刑。

司法院資訊處製作；財團法人民間司法改革基金會備份。
